---
title: "Bayesian inference"
author: "Ann Klezovich"
date: '25 декабря 2018 г '
output: html_document
---
```{r}
library(dplyr)
library(ggplot2)
library(tidyverse)
```

Посчитайте долю, которую составляет согласные от всего фонологического набора каждого языка и выведите в консоль название языка, в котором эта доля максимальна

```{r}
data <- read.csv("hw2_phoible.csv", encoding = "UTF-8", sep = ",")
```

###2.1
```{r}
data$newcolumn <- data$consonants / data$phonemes
data[which.max(data$newcolumn), "language"]
```
Проведите байесовский апдейт наблюдений каждого языка, используя в качестве априорного распределения бета распределение с параметрами α = 9.300246, и β = 4.4545. Посчитайте модуль разницы между апостериорной долей и изначальной долей представленной в данных. В консоль выведите 6 языков с наибольшей разницей.

```{r}
alpha <- 9.300246
beta <- 4.4545
beta_distr <- dbeta(data$newcolumn, alpha, beta) # prior
data_frame(x = data$newcolumn,
           density = beta_distr) %>% 
  ggplot(aes(x, density))+
  geom_line()
```

###2.2
```{r}
data$inference <- (data$consonants + alpha)/(data$phonemes + beta + alpha)
# length(data$newcolumn - data$inference)
data$abs <- abs(data$newcolumn - data$inference)
arrange(data, desc(abs))[1:6,]$language
```
