---
title: "hw6"
author: "Ann Klezovich"
date: '26 февраля 2019 г '
output: html_document
---

```{r}
library(tidyverse)
chairs <- read.csv("https://raw.githubusercontent.com/agricolamz/2019_data_analysis_for_linguists/master/data/students/Pandaklez/hw5_CA_MCA/hw5_chairs.csv")
head(chairs)
```

### 5.1
```{r}
library(ggplot2)
library(tidyverse)
library(ca)

chairs <- read.csv("https://raw.githubusercontent.com/agricolamz/2019_data_analysis_for_linguists/master/data/students/Pandaklez/hw5_CA_MCA/hw5_chairs.csv")

MCA <- MASS::mca(chairs[-c(1:3)])

chairs <- cbind(chairs, MCA$rs)
variables <- as_data_frame(MCA$cs)
variables$var_names <- rownames(MCA$cs)
chairs %>% 
   ggplot(aes(`1`, `2`)) +
  geom_point(aes(color = Category))+
  stat_ellipse(aes(color = Category))+
  geom_text(data = variables, aes(`1`, `2`, label = var_names))+
  theme_bw() +
  scale_x_continuous(limits = c(-0.015, 0.02))
```

### 5.2
Характеристики Arms.No, SitDepth.Norm, Function.Outdoor, Function.Eat, Recline.No, ReclineBack.No, SeatHight.High, MaterialSeat.Wood, MaterialSeat.Plastic, AddFunctions.Table скорее относятся к типу "стул" Stuhl. А к типу "кресло" Sessel скорее отнятся характеристики MaterialSeat.Fabric, Soft.Yes, Function.Relax, SeatDepth.Deep, Recline.Yes, ReclineBack.Yes, MaterialSeat.Leather, AddFunction.Bed. В общем, этот МСА описывает, что прототипически считается стулом, а что креслом. В принципе никакой разницы с пониманием этих слов в русском по сравнению с немецким нет.


### 5.3
```{r}
colreg <- read.csv('https://raw.githubusercontent.com/agricolamz/2019_data_analysis_for_linguists/master/data/students/Pandaklez/hw5_CA_MCA/hw5_colreg.csv')

rownames(colreg) <- colreg$colors
ca <- ca(colreg[-5])
#summary(ca) это чтобы узнать % который описывают Dim

colreg_col <- data.frame(ca$colcoord)
colreg_col$rows <- rownames(ca$colcoord)
colreg_row <- data.frame(ca$rowcoord)
colreg_row$rows <- rownames(ca$rowcoord)

colreg_col %>% 
  ggplot(aes(Dim1, Dim2, label = rows))+
  geom_text(color = "blue")+
  geom_text(data = colreg_row, color = "red")+
  theme_bw()+
  labs(x = "Dim1 (77.9%)",
       y = "Dim2 (19.2%)")
```

### 5.4
В академическом подкорпусе вообще особо не встречаются цвета. В устном встречаются в основном только чёрный цвет и белый. В прессе встречабтся зелёный, оранжевый и красный (и тоже черный, но не так много как в устном). В художественном стиле fiction встречается больше всего цветов и встречаются нетипичные - фиолетовый, розовый, коричневый, голубой, желтый, серый.
